福建金門地方法院刑事判決　　　　　　　93年度簡上字第19號
上　訴　人
即　被　告　甲○○　男　31歲.
上列上訴人因違反毒品危害條例案件，不服本院93年11月3 日93
年度城簡字第107 號第一審判決（聲請簡易判決處刑案號：93
年度毒偵字第29號），提起上訴，本院管轄之第二審合議庭判決
如下：
    主  文
上訴駁回。
    事  實
一、甲○○前因違反毒品危害防制條例案件，於民國89年5 月19
    日經臺灣士林地方法院以89年度訴字第166 號判處有期徒刑
    8 月確定，並於90年6 月4 日執行完畢。復因施用第二級毒
    品案件，先後2 次經觀察、勒戒後，認無繼續施用毒品之傾
    向，經臺灣士林地方法院檢察署及福建金門地方法院檢察署
    檢察官分別於89年1 月24日、89年7 月14日以89年度毒偵字
    第158 號、89年度毒偵字第29號不起訴處分確定。其基於施
    用第二級毒品安非他命之犯意，於93年9 月3 日20時45分為
    警逮捕後採集尿液時回溯前96小時內之某時，在某不詳處所
    ，施用第二級毒品安非他命，嗣為金門縣警察局刑警隊於同
    日12時50分許，持本院核發之搜索票於其位於金門縣金湖鎮
    塔后127 號居處查獲。
二、案經金門縣警察局報請福建金門地方法院檢察署檢察官偵查
    後聲請逕以簡易判決處刑。
    理  由
一、訊據被告甲○○矢口否認有何施用第二級毒品安非他命之犯
    行，辯稱：伊並未施用安非他命，警方所採集之尿液，雖為
    其所親自排放，但其自勒戒後，已無再施用毒品，故不清楚
    尿液是否為他人之尿液云云。惟查：
（一）、被告於93年9 月3 日為警查獲後所採集之尿液，經送國
        軍金門醫院檢驗室初步檢驗，呈安非他命陽性反應，有
        金門縣警察局尿液送驗人員名冊及尿液檢驗報告一紙在
        卷可稽（見93年度毒偵字第19號卷第12頁），足證被告
        確有施用安非他命。
（二）、被告雖辯稱：伊之尿液可能係他人之尿液云云，惟查本
        院於93年12月21日準備程序，經金門縣警察局巡官吳幸
        瑢到庭以棉棒就被告之口腔黏膜採集樣本，與本件送驗
        尿液一併送交法務部調查局覆驗，其結果如下：
     1、就尿液是否呈甲基安非他命部分：
   (1)、經該局於94年1 月7 日以調科壹字第9462100290號函覆
        在卷，而就該鑑定報告以觀，其係先以螢光偏極免疫分
        析法為篩驗，再以氣相層析質譜儀分析法為確認，仍認
   (2)、而甲基安非他命經口服投與後約百分之70於24小時內自
        尿中排出，約百分之90於96小時內自尿中排出，惟由於
        目前國內尿液中甲基安非他命之檢驗僅為鑑定是否呈陽
        性反應，尚未定其含量，且甲基安非他命之成分檢出與
        其投與方式、投與量、個人體質、採尿時間與檢測儀器
        之精密度等諸多因素有關，因此僅憑尿液中呈安非他命
        陽性反應，並無法確實推算吸食時間距採集時間之長短
        ，然最長可能不會超過四日，有行政院衛生署藥物食品
        檢驗局81年2 月8 日（81）藥檢壹字第001156號函可參
        。又雖於文獻報告中確實有藥品或食物因交叉反應，可
        在尿液測試中產生偽陽性之安非他命反應，然利用精密
        的儀器分析，將可排除偽陽性之可能，得到正確的答案
        ，而目前最常採用之確認方法氣相層析質譜儀，於檢驗
        合格之良好操作條件檢測單位，以氣相層析質譜儀做藥
        物及代謝物之定性及定量分析，幾乎不會有偽陽性反應
        產生，此亦有行政院國軍退除役官兵輔導委員會臺北榮
        民總醫院83年4 月7 日北總內字第03059 號函示明確。
        故足認被告於右揭採取尿液前回溯96小時內某時曾施用
        安非他命之情，被告所辯並未吸食安非他命等詞，顯係
        卸責之詞，不足採信。
     2、另就尿液是否被告所有部分：
   (1)、經該局於94年2 月21日以調科肆字第09400068670 號鑑
        定通知書覆稱：「經比對送驗尿液及口腔黏膜檢體之人
        類遺傳因子粒線體DNA(MtDNA)式序列，二者在HVI 區之
        00000-00000 段及HV2 區之91-315段序列相符，因此認
        為送驗尿液及口腔黏膜檢體可能 (機率99.49%以上)為
        同一人或其同母系血緣關係之人所有。」。
   (2)、被告雖於本院審理時，聲請本院再採尿鑑定，然查依上
        開鑑定通知書以觀，其係以人類遺傳因子粒線體式序列
        鑑定法為鑑定，其精準機率達99.49%以上，而被告亦無
        多胞胎之兄弟或其他足以與其有相同序列之可能，準此
        ，該部分之證據聲請即無必要，應予駁回其聲請。
（三）、又被告前因施用第二級毒品案件，先後2 次經觀察、勒
        戒後，認無繼續施用毒品之傾向，經臺灣士林地方法院
        檢察署及福建金門地方法院檢察署檢察官分別於89年1
        月24日、89年7 月14日以89年度毒偵字第158 號、89年
        度毒偵字第29號不起訴處分確定。此有上開不起訴處分
        書、臺灣高等法院被告全國前案紀錄表各一紙在卷可按
        。綜上所述，被告辯稱均不可採，本件事證明確，被告
        犯行堪予認定，應依法論科。
二、按施用第二級安非他命後會影響記憶能力及自主神經系統，
    判斷力及意志力亦均受限制，甚至引起精神錯亂，抑制呼吸
    ，並具有成癮性、濫用性，戒解不易，嚴重戕害人之身心健
    康，危害社會，是毒品危害防制條例第二條第二項第二款將
    之列為第二級毒品，不得非法施用、持有。故核被告所為，
    係犯毒品危害防制條例第十條第二項施用第二級毒品安非他
    命罪。其施用第二級毒品安非他命行為前所持有之第二級毒
    品安非他命，意在供己施用，其持有之低度行為應為施用之
    高度行為吸收，不另論罪。又被告前因違反毒品危害防制條
    例案件，於民國89年5 月19日經臺灣士林地方法院以89年度
    訴字第166 號判處有期徒刑8 月確定，並於90年6 月4 日執
    行完畢。此有臺灣高等法院被告全國前案紀錄表在卷可參，
    其於5 年內再犯本件有期徒刑以上之罪，為累犯，應依刑法
    第47條加重其刑。原審同上開事實認定，依刑事訴訟法第
    449 條第1 項前段、第454 條第2 項，毒品危害防制條例第
    10條第2 項、刑法第11條前段、第47條、第41條第1 項前段
    、罰金罰鍰提高標準條例第2 條，並審酌被告犯罪動機、目
    的、犯罪後態度及其他一切情狀，量處有期徒刑四月，並諭
    知易科罰金之折算標準，其認事用法及量刑均無不當。被告
    上訴否認犯罪，核無理由，應予駁回。
據上論斷，應依刑事訴訟法第455 條之1 第1 項、第3 項、第368
條，判決如主文。
本案經檢察官徐仕瑋到庭執行職務。
中　　華　　民　　國　　94　　年　　3 　　月　　30　　日
　　　　　　　　　刑事庭審判長  法　官　施慶鴻
                                法  官  魏玉英
                                法  官  林慶郎
本判決不得上訴
　　　　　　　　　　　　　　　　書記官　陳鴻璋
中　　華　　民　　國　　94　　年　　3 　　月　　30　　日
附錄本案論罪科刑法條全文：
毒品危害防制條例第十條
施用第一級毒品者，處六月以上五年以下有期徒刑。
施用第二級毒品者，處三年以下有期徒刑。
